

Muhammad Rizky Herdiansyah

https://github.com/ikkyrazzi Web Developer



DATA PRIBADI

Nama: Muhammad Rizky Herdiansyah

Tempat/Tanggal Lahir: Depok, 3 September 2001

JI Warujaya RT 007 / 022 Kec Sukmajaya Kel Mekarjaya Kota Depok 16411

Instagram: ikky_pe

Nomor HP: 0887 - 1460 - 004

Email:

muhamadrizkyherdiansyah@gmail.com



TENTANG SAYA

Saya Muhammad Rizky Herdiansyah, mahasiswa Teknik Informatika dengan enam bulan pengalaman sebagai web developer. Selain itu, saya memiliki pengalaman sembilan bulan sebagai pelayan dan satu tahun dalam desain grafis. Saya memadukan keterampilan teknis dengan kemampuan pelayanan pelanggan dan kreativitas desain. Saya selalu mencari peluang baru untuk belajar dan berkembang.



SKILLS

PHP 00000 Framework Laravel **JavaScript** 00000 API 00000 **Adobe Photoshop** 00000 Adobe Premiere 00000 After Effect



PENGALAMAN KERJA

CV. SAHABAT PELAJAR **CERDAS** FEBRUARI 2023 -

SEPTEMBER 2023

CV. SAHABAT PELAJAR **CERDAS**

NOVEMBER 2022 -JANUARI 2023

CV. SAHABAT PELAJAR CERDAS

OKTOBER 2022

OKTOBER 2021 -

TALAGA SAMPIREUN

NOVEMBER 2020 -JULI 2021

WEB DEVELOPER (8 Bulan)

Melakukan pengembangan serta perancangan bersama tim menggunakan framework laravel.

PROGRAMMER TRAINEE (3 Bulan)

Belajar HTML, PHP, Framework Laravel, API dan Javascript

DESAIN GRAFIS (1 Tahun)

- Membuat banner dan feed untuk shopee dan ig

- Membuat dan mengedit video untuk reels

WAITERS (9 Bulan)

- Menyambut tamu,

- Melayani pesanan makanan dan minuman,

- Memberishkan dan menjaga kerapihan restaurant



PENDIDIKAN

IBI KOSGORO 1957 TEKNIK INFORMATIKA

2021 - SEKARANG Srengseng Sawah, Jakarta Selatan

REKAYASA PERANGKAT LUNAK **SMK RAFLESIA**

2017 - 2020 Depok, Jawa Barat

SMP PUTRA BANGSA

Depok, Jawa Barat 2014 - 2017

SDN MEKARJAYA 21

2007 - 2014

Depok, Jawa Barat